臺灣臺中地方法院刑事判決　　　　　　　　　　　　九十三年度訴字第二七二八號
　　公　訴　人　臺灣臺中地方法院檢察署檢察官
　　被　　　告　甲○○
右列被告因毒品危害防制條例案件，經檢察官提起公訴（九十三年度毒偵字第四一０
五號），經本院合議庭裁定由受命法官獨任進行簡式審判程序，判決如左：
    主  文
甲○○連續施用第一級毒品，累犯，處有期徒刑拾月。
扣案之第一級毒品海洛因（合計驗餘淨重零點捌公克）沒收銷燬之；扣案供前開第
一級毒品海洛因包裝用之外包裝袋貳只（空包裝總重零點肆伍公克）均沒收之。
    犯罪事實
一、甲○○前於民國（下同）九十一年間，曾因竊盜案件，經本院以九十一年度易字
    第六四六號判決判處有期徒刑七月確定，於九十二年一月二十日因縮刑期滿而執
    行完畢；復先後因竊盜及偽造文書案件，經本院分別以九十一年度易字第二三九
    四號判決及九十一年度易字第二六八三號判處有期徒刑一年、五月確定，經定其
    應執行有期徒刑一年四月確定，於九十三年七月十七日始因縮刑期滿而執行完畢
    ；又前因施用毒品案件，經本院以九十三年度毒聲字第七四三號裁定送觀察、勒
    戒後，認無繼續施用毒品傾向，經臺灣臺中地方法院檢察署檢察官於九十三年八
    月九日以九十三年度毒偵字第二二三九號不起訴處分確定。詎甲○○竟於九十三
    年七月二十八日觀察、勒戒執行完畢釋放後五年內，復基於施用第一級毒品海洛
    因之概括犯意，自九十三年八月初某日起（起訴書原載「自九十三年六月初某日
    起」，經蒞庭公訴檢察官當庭更正為「自九十三年八月初某日起」），至同年十
    月十一日上午九時許止，在其位於臺中縣沙鹿鎮○○路安樂巷十二號住處房間內
    ，將海洛因摻水稀釋後再以注射針筒注入體內之方式，約每隔二日施用一次，連
    續施用第一級毒品海洛因多次。嗣於九十三年十月十一日下午五時五十分許，為
    警在其上址住處查獲，並扣得其所有之第一級毒品海洛因（合計驗餘淨重０‧八
    三公克）及供前開第一級毒品海洛因包裝用之外包裝袋二只（空包裝總重０．四
    五公克）。
二、案經臺中市警察局清水分局報告臺灣臺中地方法院檢察署檢察官偵查起訴。
    理  由
一、右揭犯罪事實，業據被告甲○○於警詢、偵查中及本院審理時迭次供承不諱，且
    被告為警查獲後所採之尿液，經送請中山醫學大學附設醫院藥物濫用檢測中心檢
    驗結果確呈嗎啡陽性反應，有前開中心出具之九十三年十月二十二日檢驗報告一
    紙附卷可參；而扣案之二包白色粉末經送請法務部調查局鑑定結果，確含有第一
    級毒品海洛因（合計驗餘淨重０‧八三公克）之成分，有法務部調查局出具之九
    十三年十一月十八日之調科壹字第一二００一四六九四號鑑定通知書一紙在卷足
    憑，此外，復有被告所有供前開第一級毒品海洛因包裝用外包裝袋二只（空包裝
    總重０．四五公克）扣案足資佐證，顯見被告自白連續施用第一級毒品海洛因多
    次等犯行，核與事實相符，堪予採信。又被告前因施用毒品案件，經本院以九十
    三年度毒聲字第七四三號裁定送觀察、勒戒後，認無繼續施用毒品傾向，經臺灣
    臺中地方法院檢察署檢察官於九十三年八月九日以九十三年度毒偵字第二二三九
    號不起訴處分確定，有臺灣臺中地方法院檢察署刑案資料查註紀錄表一份附卷可
    稽；是本件被告於九十三年七月二十八日觀察、勒戒執行完畢釋放後五年內再犯
    施用毒品罪，事證已臻明確，被告連續施用第一級毒品犯行洵堪認定，應依法論
    科。
二、核被告所為，係犯毒品危害防制條例第十條第一項施用第一級毒品罪，其施用第
    一級毒品海洛因而非法持有海洛因之低度行為，為施用之高度行為所吸收，不另
    論罪。又被告先後多次施用海洛因毒品之行為，時間緊接，所犯罪名相同，顯係
    基於概括犯意反覆為之，為連續犯，爰依刑法第五十六條之規定論以一罪，並加
    重其刑。再被告曾於九十一年間，曾因竊盜案件，經本院以九十一年度易字第六
    四六號判決判處有期徒刑七月確定，於九十二年一月二十日因縮刑期滿而執行完
    畢；復先後因竊盜及偽造文書案件，經本院分別以九十一年度易字第二三九四號
    判決及九十一年度易字第二六八三號判處有期徒刑一年、五月確定，經定其應執
    行有期徒刑一年四月確定，於九十三年七月十七日始因縮刑期滿而執行完畢，其
    於五年以內再犯本件有期徒刑以上之罪，為累犯，應依刑法第四十七條規定加重
    其刑，並遞加重之。爰審酌被告前因施用毒品犯行，經觀察、勒戒後，猶故態復
    萌，再施用毒品海洛因不輟，無視於毒品對於自身健康之戕害及國家對於杜絕毒
    品犯罪之禁令，惡性非輕，惟念及被告於本院審理時尚能坦承犯行，且施用毒品
    固戕害個人健康至深，然就他人權益之侵害仍屬有限，及其犯罪目的、手段、智
    識程度等一切情狀，量處如主文所示之刑，以示懲儆。
三、至扣案之第一級毒品海洛因（合計驗餘淨重０‧八三公克），係屬第一級毒品，
    應依毒品危害防制條例第十八條第一項前段之規定沒收銷燬之。又依毒品危害防
    制條例第十八條第一項之規定，得諭知沒收並銷燬之者，以查獲之毒品及專供製
    造或施用毒品之器具為限，並不及於毒品之外包裝。本件經查獲之供前開第一級
    毒品海洛因包裝用之外包裝袋二只（合計空包裝總重０．四五公克）既與毒品分
    別鑑秤其重量，與毒品即無難以析離而無法個別宣告沒收之情事，故應認係被告
    所有供犯罪所用之物，爰依刑法第三十八條第一項第二款之規定宣告沒收之（最
    高法院九十三年度臺上字第二七四三號判決參照）。
據上論斷，應依刑事訴訟法第二百七十三條之一第一項、第二百九十九條第一項前段
，毒品危害防制條例第十條第一項、第二十三條第二項、第十八條第一項前段，刑法
第十一條、第五十六條、第四十七條、第三十八條第一項第二款，判決如主文。
中      華      民      國    九十四    年      一      月      七日
                                臺灣臺中地方法院刑事第十三庭
                                    法  官  許  月  馨
右正本證明與原本無異。
如不服本判決，應於送達後十日內向本院提出上訴狀（須附繕本），上訴於臺灣高等
法院臺中分院。
                                    書記官
中      華      民      國    九十四    年      一      月      七      日
附錄所犯法條：
毒品危害防制條例第十條第一項
施用第一級毒品者，處六月以上五年以下有期徒刑。
